【裁判字號】    97,簡上,537
【裁判日期】    970922
【裁判案由】    侵占
【裁判全文】
臺灣桃園地方法院刑事判決             97年度簡上字第537號
上  訴  人  臺灣桃園地方法院檢察署檢察官
被      告  甲○○
上列上訴人因被告侵占案件，不服本院簡易法庭於民國97年6 月
3 日所為之97年度桃簡字第877 號第一審刑事簡易判決（聲請簡
易判決處刑案號：97年度偵字第1248號），提起上訴，本院管轄
之第二審合議庭判決如下：
    主  文
上訴駁回。
    事實及理由
一、本案犯罪事實及證據，均引用如附件之原審判決書所載。
二、上訴意旨略以：本案被告甲○○乃係蓄意犯罪，惡性重大，
    是原審量刑顯然過輕，而應由本院予以撤銷改判等語。
三、經查：按法官於有罪判決如何量處罪刑，甚或是否宣告緩刑
    ，均為實體法賦予審理法官裁量之刑罰權事項，法官行使此
    項裁量權，自得依據個案情節，參酌刑法第57條所定各款犯
    罪情狀之規定，於法定刑度內量處被告罪刑；除有逾越該罪
    法定刑或法定要件，或未能符合法規範體系及目的，或未遵
    守一般經驗及論理法則，或顯然逾越裁量，或濫用裁量等違
    法情事之外，自不得任意指摘其量刑違法，最高法院對此並
    著有80年臺非字第473 號、75年臺上字第7033號、72年臺上
    字第6696號、72年臺上字第3647號等判例可資參照。準此，
    法官量刑，如非有上揭明顯違法之情事，自不得擅加指摘其
    違法或不當。檢察官雖以本案被告係蓄意犯罪，惡性重大之
    情，而提起上訴，惟原審審酌被告因積欠他人債務無法清償
    ，竟利用職務之便，侵占業務上所持有之款項，復尚未與被
    害人達成和解，然兼衡侵占金額為新臺幣（下同）7,6500元
    ，尚非至鉅，且於檢察官聲請簡易判決處刑之前，被告已歸
    還其中15,000元（迄本院辯論終結前，則共返還26,000元）
    ，又被告迭自警詢時至原審訊問中均能坦承犯行，及其之品
    行、生活狀況、智識程度等一切情狀後，因被告係前受徒刑
    之執行完畢後，5 年內再故意本案有期徒刑之罪，為累犯，
    而依刑法第47條第1 項加重其刑，再依刑法第62條自首之規
    定減輕其刑，並依法先加後減之，而科處有期徒刑4 月，併
    諭知易科罰金之折算標準，顯均已就檢察官上訴理由所指摘
    之事項詳予審酌，並無不合，量刑亦甚妥適，是本案檢察官
    上訴意旨指稱原審量刑過輕，容有誤會，其上訴自無理由，
    應予駁回。
據上論斷，應依刑事訴訟法第455 條之1 第3 項、第368 條、第
373 條，判決如主文。
本案經檢察官丁俊成到庭執行職務。
中    華    民    國    97    年    9     月    22    日
                    刑事第十庭  審判長法  官   江德民
                                      法  官   陳添喜
                                      法  官   蘇昌澤
以上正本證明與原本無異。
不得上訴。
                                      書記官   田宜芳
中    華    民    國    97    年    9     月    22    日


司法院資訊處製作；財團法人民間司法改革基金會備份。
